---
title: "Tarea 6; Estivaliz Rosales"
output: github_document
---
Para la actividad de esta semana deberan generar un sample (subconjunto al azar de los datos de spotify) de la data del proyecto 2 (de unas 10.000 observaciones para que sea parecido a lo trabajado aqui) (consideren que esta tarea les puede ser de gran ayuda para cuando tengan que hacer el proyecto 2) y realizar el analisis de clustering jerarquico (exploren los distintos tipos de distancia, metodos que se pueden utilizar para hacer clustering jerarquico, probar cortar el arbol para distintos h, distintos k, y va variando la cantidad de clusters segun el h que eligan, caracterizar los clusters que encuentren).

```{r setup, include=FALSE}
knitr::opts_chunk$set(echo = TRUE)

library(tidyverse)
library(ggplot2)
library(datasets)
library(cluster)
library(factoextra)
library(dplyr)
library(readr)
```

```{r}
head(beats)
```

## Eliminar datos
Aqui eliminaremos columnas de datos que no son necesarias
```{r}
beats <-  beats[, !(colnames(beats)%in% c("artist_id","album_id","album_type", "album_release_date" , "album_release_year" , "album_release_date_precision","analysis_url", "disc_number","track_href","track_preview_url", "track_uri" , "external_urls.spotify", "album_name", "mode_name", "type"))]
head(beats)
```

## Limpieza de la BBDD
En este paso eliminaremos los datos NA y duplicados
```{r}
beats[beats == ""] <- NA
beats <- na.omit(beats)

beats <- beats[!duplicated(beats$track_id),]
```

## Contar canciones repetidas
```{r}
beats %>% count(duplicated(beats$track_name))
```

```{r}
beats %>% distinct(track_name, .keep_all = TRUE, )
```

```{r}
beats$duplicate <- duplicated(beats[,c("track_name", "artist_name")])
beats2 <-beats %>%filter(beats$duplicate == TRUE) %>% arrange("track_name", "duration_ms", desc(duration_ms))
```

```{r}
beats2 <- beats2 %>%distinct(track_name, artist_name, .keep_all = TRUE)
```

```{r}
beats <- beats[!(beats$duplicate == TRUE),]
```

```{r}
beats <- rbind(beats,beats2)
```

```{r}
beats$duplicate <- NULL
```

Hasta aqui consideraremos listo el proceso de limpieza.

## Transformacion de datos
Transformamos cada variables al tipo de variable que realmente corresponde
```{r}
beats$track_id <- as.character(beats$track_id)
beats$track_name <- as.character(beats$track_name)

beats$danceability <- as.double(as.character(beats$danceability))
beats$energy <- as.double(as.character(beats$energy))
beats$key <- as.double(as.character(beats$key))
beats$loudness <- as.double(as.character(beats$loudness))
beats$mode <- as.double(as.character(beats$mode))
beats$speechiness <- as.double(as.character(beats$speechiness)) 
beats$acousticness <- as.double(as.character(beats$acousticness))
beats$instrumentalness <- as.double(as.character(beats$instrumentalness))
beats$liveness <- as.double(as.character(beats$liveness))
beats$valence <- as.double(as.character(beats$valence))
beats$tempo <- as.double(as.character(beats$tempo))
beats$time_signature <- as.numeric(as.character(beats$time_signature))
beats$duration_ms <- as.double(as.character(beats$duration_ms))
```

separar las variables segun su naturaleza
```{r}
beats_char <- c("track_id", "track_name")
beats_dou <- c("danceability", "energy", "key", "loudness", "mode", "speechiness", "acousticness", "instrumentalness", "liveness", "valence", "tempo", "duration_ms", "time_signature")

datanum <- beats %>%select(beats_dou)
datachar <- beats %>%select(beats_char)
```

## Escalamiento de los datos
```{r}
data_sca<-beats %>% slice_sample(n=10000)
```

# Procesamiento de los Datos

## Clustering Jerarquico
```{r}
d = dist(data_sca, method = "euclidean")
d1 = dist(data_sca, method = "manhattan")
d2 = dist(data_sca, method = "minkowski")

hist(d, main = "Histograma Distancia Euclideana")
hist(d1, main = "Histograma Distancia Manhattan")
hist(d2, main = "Histograma Distancia Minkowski")
```

## Clustering Aglomerativo
Complete Model
```{r}
set.seed(369)
model_complete <- hclust(d, method = "complete")
summary(model_complete)
```

Ward Model
```{r}
set.seed(369)
model_ward <- hclust(d, method = "ward.D")
summary(model_ward)
```

##Comparacion de los coeficientes de aglomeracion para cada metodo
```{r}
models <- c("complete", "ward")
names(models) <- c("complete", "ward")
agcoef <- function(x) {agnes(data_sca, method = x)$ac}

```

## Dendograma
Generamos un dendrograma para visualizar la jerarquia.
```{r}
library(ggdendro)

ggdendrogram(model_complete, rotate = TRUE, theme_dendro = TRUE) 

```
## Escalar datos
```{r}
datanum_sca<-datanum %>% slice_sample(n=10000)
datachar_sca<-datachar %>% slice_sample(n=10000)

```

## Corte
```{r}
groups <- cutree(model_complete, h = 10)
table(groups)
data_sca$clust <- as.factor(groups)
datanum_sca$clust <- as.factor(groups)
#fviz_cluster(list(data = data_sca, cluster = groups))
```

## Caracteristicas de los clusters encontrados
```{r}
datanum_sca$clust <- as.numeric(as.character(datanum_sca$clust))
infoclusters <- aggregate(datanum_sca, by=list(cluster=datanum_sca$clust), mean)
infoclusters$clust <- NULL
infoclusters <- infoclusters %>% mutate(duration_min = infoclusters$duration_ms/60000)
infoclusters$duration_ms <- NULL
infoclusters
```

## Filtremos por clusters con mas datos
```{r filtrar clusters}
# 1er Cluster con mas datos
data_c1 <- data_sca %>% 
  filter(data_sca$clust == 1)
# 2do Cluster con mas datos
data_c2 <- data_sca %>% 
  filter(data_sca$clust == 4)
# 3er Cluster con mas datos
data_c3 <- data_sca %>% 
  filter(data_sca$clust == 2)
```

```{r}
data_c2$clust <- NULL
datanumc2 <- data_c2 %>% 
  select(beats_dou) %>% 
  scale() %>% 
  as_tibble()
```

## Clustering Divisivo
```{r clustering divisivo}

modelo_div <- diana(datanumc2)
modelo_div$dc
pltree(modelo_div, cex = 0.8, hang = -1.5, main = "Dendrogram of diana")
```

